臺灣高等法院臺中分院刑事判決　　　　 96年度上易字第415號
上　訴　人　臺灣臺中地方法院檢察署檢察
上　訴　人
即　被　告　丁○○
選任辯護人　陳呈雲　律師
被　　　告　丙○○
上列上訴人因被告加重竊盜案件，不服臺灣臺中地方法院95年度
易字第1858號中華民國95年12月11日第一審判決（起訴案號：臺
灣臺中地方法院檢察署95年度偵字第11520號），提起上訴，本
院判決如下：
      主  文
原判決關於丁○○、丙○○部分撤銷。
丁○○共同連續攜帶兇器竊盜，處有期徒刑壹年陸月，減為有期
徒刑玖月。扣案之電纜剪壹把沒收。
丙○○共同連續攜帶兇器竊盜，處有期徒刑壹年，減為有期徒刑
陸月，如易科罰金，以銀元佰元即新台幣玖佰元折算壹日。扣
案之電纜剪壹把沒收。
      事  實
一、丁○○與丙○○共同意圖為自己不法之所有，基於概括犯意
    聯絡，由丁○○攜帶其所有客觀上足以傷害人之生命、身體
    ，可供兇器使用之電纜剪一把，並駕駛8465－NK號箱型車搭
    載丙○○先後於附表編號一至四之時、地，以附表所示方式
    分別竊取台灣高速鐵路股份有限公司 (下稱高鐵公司 )及東
    芝科技股份有限公司 (下稱東芝公司 )所有之電纜線，得手
    後旋販賣予不知情之舊貨商，得款朋分花用，嗣因丙○○手
    部受傷，丁○○承上竊盜之犯意，與同具不法所有意圖之己○○ (業經判決確定 )基於犯意聯絡，於九十五年五月十八
    日清晨零時多許，攜帶丁○○上開客觀上可供兇器使用之電
    纜剪一把，由丁○○駕駛八四六五─ＮＫ號箱型車，搭載己○○至台中縣后里鄉○○○○路段芭樂湖產業道路，由丁○○持電纜剪爬斜坡至高速鐵路動手剪斷電纜線，己○○則在
    下面幫忙撿拾裝入箱型車內兼把風，共竊取台灣高速鐵路股
    份有限公司所有之高鐵電纜線（接地線）三十三公斤（規格
    八十ＭＭ平方配電盤接地線、道板接地線、扶手、欄杆接地
    線、橋台接地線）、台灣高速鐵路承包商台灣東芝通訊科技
    股份有限公司所有之電纜線十八公斤（規格六十ＭＭ配電盤
    接地線）、台灣高速鐵路承包商三菱重工業股份有限公司所
    有之電纜線九公斤（規格六十ＭＭ平方配電盤接地線），警
    員於其二人竊取電纜線後即一路跟監至舊社路五十五號前，
    於同日凌晨一時五十分許當場查扣丁○○所有之上開電纜剪
    一把及上開竊得之電纜線一批。
二、案經臺中縣警察局移送臺灣臺中地方法院檢察署檢察官偵查
    起訴。
      理  由
一、訊據被告二人均矢口否認犯罪，被告丁○○辯稱：伊是為了
    交保才承認，沒有與丙○○在附表編號一至四之時地偷竊，
    己○○於九十五年五月十八日晚上到伊住處，叫伊去幫他載
    東西，並說要給伊壹仟五百元，伊就幫他搬，不知道是贓物
    ，電纜剪是伊做工使用，直接放在車上，沒有用來偷竊云云
    。告丙○○辯稱：伊因為手受傷，為了要交保才承認的云云
    。辯護人辯稱：被告及丙○○警訊所述均不實在，被告被訴
    與己○○共同行竊之地點路基斜坡甚高，電纜線桿亦高，被
    告並無其他輔助之工具，如何能爬上高速鐵路之路基斜坡及
    電線桿竊取電纜線，且原審判決認定被告與己○○之犯案時
    間為95年5月18日凌晨l時40分至同日凌晨l時50分許，失竊
    現場與被告住處相距甚遠，在短暫之10分內，被告如何能竊
    得電纜線等語。經查：上開犯罪事實業據被告丁○○於警
    訊、偵查中，被告丙○○於警訊時坦承不諱，並有證人即共
    犯己○○、證人即警員戊○○、陳銘霖、證人即高鐵公司職
    員朱南陽、證人即東芝公司職員鄭凱員分別於原審、本院審
    理中之證述及贓物認領保管單三張、台中縣警察局受理刑事
    案件報案三聯單四張、照片多張、本院履勘現埸筆錄在卷可
    參暨電纜剪乙支扣案可資佐證。經原審勘驗被告丁○○、
    丙○○之警訊光碟，勘驗結果：(1)警察先告知被告丙○○刑
    事訴訟法第九十五條之三項權利，並逐一詢問被告竊盜之過
    程，詢問內容如警訊筆錄所載，過程中被告丙○○僅手部略
    有不適之情形，警方並提供冰敷之工具，全程並無不正取供
    之情形。(2)警察先告知被告黃永龍刑事訴訟法第九十五條之
    三項權利，並逐一詢問竊盜之過程，詢問內容如警訊筆錄所
    載，全程並無不正取供之情形，有勘驗筆錄在卷可按。嗣被
    告丁○○於偵查中亦供述：警訊筆錄實在，沒有被刑求、強
    暴、脅迫等語，堪認警訊筆錄確係出於被告等之自由意志。
    又因被告等行竊次數、地點非僅一次，警察於訊問時就失竊
    報案之時、地訊問被告，縱有提示失竊地點之照片令被告辨
    認，亦難遽此即認有誘導之情事。雖被告丙○○警訊時手部
    雖有受傷，然警訊時警員既有提供冰敷之工具，證人即警員
    戊○○於原審且證述：查到丁○○、己○○後，我問他們之
    前竊盜幾次是跟何人一起去偷，丁○○說有跟丙○○去偷過
    幾次，所以我們依照丁○○所述丙○○之地址找到丙○○，
    製作丙○○筆錄，剛開始時我們有詢問他是否要看醫生，他
    說不用，快結束的時候他說手很痛，我們就帶他去看醫生等
    語，亦難僅以被告丙○○手部有受傷即認遽其警訊筆錄非出
    於自由意志。況被告二人警訊所述於附表編號一至四所示時
    、地行竊之事實與卷附台中縣警察局受理刑事案件報案三聯
    單四張所載相符。被告二人係朋友，苟無於上開時地共同行
    竊，斷無將他方供出之理，雖被告二人於本院審理時為與警
    訊不符之證述，然渠等警訊所述距案發時間較近，較少考慮
    利害得失，具有較可信之特別情況，且為證明犯罪事實存否
    所必要，自有證據能力，得採酌。至證人張竹村於警訊雖證
    述：伊不認識丁○○、丙○○且沒有印象等語，證人黃榮霖
    於警訊證述：伊不認識丁○○、丙○○，沒有印象他們有拿
    電纜線來賣伊等語，證人陳高秀雲於警訊證述：伊沒有向丁○○、丙○○收電纜線等語。然收購贓物本係犯法行為，證
    人張竹村等否認有向被告丁○○等收購附表編號一至四之電
    纜線係迴護自身之詞，尚難據為有利被告等之認定。又被告
    等販售時間距警察至證人張竹村等人經營之資源回收場調查
    時相距達三週以上，未能發現行竊之電纜線，自符常情，且
    因張竹村、黃榮霖、陳高秀雲等均未設簿登載，是以警員未
    能扣得張竹村等購買之簿冊，亦難以此據為有利被告等之認
    定。證人即共犯己○○於原審證述被告丁○○與其共同行
    竊，於本院審理時證述：認識丁○○二年多，95年5月17 日
    下午丁○○打電話給我，叫我去他家喝酒，順便告訴我要不
    要去剪電纜線，我說考慮一下，我就先出去，約晚上十點多
    再回來，丁○○說等到晚上十二點過後再出去剪，到現場的
    路我不知道，由丁○○開車帶路，他知道地形，他帶一包東
    西爬斜坡上去剪，我在下面撿拿到車子裡面，時間多久忘記
    了等語，證人己○○共犯本件竊盜罪行業經判刑確定（見卷
    附判決書）。證人即高鐵公司職員朱南陽於本院證述：當時
    該路段常失竊電纜線，有一位民眾就主動打電話給我們公司
    ，有一個竊盜集團專門在偷我們的電纜線，有告訴我們姓名
    、車號，並告訴我們住處（如何找被告），我們就將該資料
    提供台中縣警察局，當時該線民提供的就是在場的被告丁○○，他們作案是一個在上面剪，一個在下面收集，後來不知
    道什麼原因換成己○○，是過一段時間才瞭解是丙○○手痛
    才換人等語。證人即警員於戊○○於原審證述：「現場是我
    帶隊去查的，被告在后里鄉○○路高鐵橋下芭樂湖產業道路
    剪完電纜線後我們就開始跟監，跟到丁○○在舊社路五五號
    住處前面，他們開始卸下電纜線時我們就上前查緝」、「現
    場都是產業道路及稻田，下去有燈光會被發現，所以我們不
    敢打草驚蛇，不敢跟下去，等他們剪完電纜線後我們才開始
    跟監」、「因為他們開上來的時候還不確定有贓物在車上，
    直到舊社路五十五號他們卸下贓物的時候，我們才上前抓人
    」、「半夜十二點左右丁○○從舊社路五十五號出發，他們
    要下去的時候，我們就在馬路上等候，等了快一小時，他們
    上來後還到后里鄉的檳榔攤要買飲料，後來因為沒有帶錢，
    所以直接回到舊社路55號」等語，經本院履勘竊盜現場發覺
    ：(1)自案發現場之斜坡（駁坎）水泥設施，徒手可爬抵高鐵
    。(2)駁坎設有小溝渠 (寬約20至25公分)，供作排水之用，
    承辦員警戊○○陳述，案發當時為枯水期，小溝渠係無水狀
    態。(3)經以本院公務車以30至40公里時速行駛，自案發現場
    抵達被告丁○○住家，需時9分12秒。被告與己○○於九十
    六年五月十八日清晨零時多許自舊社路五五號出發前往竊取
    電纜線，於當日清晨一時五十分許返回舊社路五五號被查獲
    ，時間上自屬可能，原審判決記載被告於清晨一時四十分許
    出發顯係誤載。證人乙○○於本院證述：95年5月17日當天
    晚上十一點多要睡覺，己○○來叫門，要丁○○出去，我說
    這麼晚了叫丁○○不要出去，他說女孩子不要講話，他們就
    出去了，約十二點回來，警察是跟在他們後面來等語，與證
    人己○○、戊○○上開證述不符，顯係迴護被告之詞，尚難
    據為有利被告丁○○之認定。另證人朱南陽、鄭凱員於本院
    均證述：被告所剪的是接地線，不用攀爬上去等語。選任辯
    護人上開所辯尚無理由。綜上所述，本件事證明確，被告等
    上開所辯顯係脫卸之詞，與辯護人所辯均不足採信，犯行均
    堪認定。
二、扣案之電纜剪一把為金屬製鐵剪，客觀上足以傷害人之生命
    、身體，顯可供兇器使用，是核被告丁○○、丙○○所為均
    係犯犯刑法第三百二十一條第一項第三款之攜帶兇器竊盜罪
    。被告丁○○就附表編號一至四次竊盜犯行與被告丙○○，
    就九十六年五月十八日一次之竊盜犯行與己○○間分別有犯
    意聯絡與行為分擔，為共同正犯（按九十四年二月二日修正
    公布，九十五年七月一日施行之刑法第二十八條規定：「二
    人以上共同『實施』犯罪之行為者，皆為正犯。」與修正後
    同條：「二人以上共同『實行』犯罪之行為者，皆為正犯。
     」之規定，二者在用語上固有不同，惟其修法理由乃在原
    「實施」一詞之範圍，在解釋上是否包括「陰謀共同正犯」
    及「預備共同正犯」存有爭議，為杜爭議，明白宣示本條不
    包括「陰謀共同正犯」及「預備共同正犯」，但仍包括共謀
    共同正犯，乃將「實施」修正為「實行」，此觀諸立法理由
    說明即明，是此部分修正應無有利、不利於被告丁○○、丙○○之問題，應適用行為時之刑法第二十八條之規定 )。被
    告丁○○、丙○○先後多次行竊，所為時間緊接，犯構成要
    件相同之罪，顯係基於概括犯意反覆為之，為連續犯，依修
    正前刑法第五十六條規定論以一罪 (按九十四年二月二日修
    正公布，九十五年七月一日施行之刑法第五十六條雖廢除連
    續犯之規定，比較修正前後之規定，修正前之規定有利於被
    告，依刑法第二條第一項規定，應適用修正前之規定 )，並
    加重其刑。原審就被告丁○○部分論罪科刑固非無見，惟查
    原審未認定被告丁○○係連續犯，判決被告丙○○無罪，均
    有未洽，被告丁○○上訴否認犯罪雖無理由，然檢察官以原
    審未認定被告丁○○係連續犯及判決被告丙○○無罪不當為
    由上訴即有理由，原審判決既有如上未當之處，應由本院將
    其撤銷改判，爰審酌被告二人犯罪之動機、目的、手段、犯
    罪所得及所生之危害暨犯罪後之態度等一切情狀，分別量處
    如主文第二、三項所示之刑，並依九十六年罪犯減刑條例第
    二條第一項第三款之規定減刑，被告丙○○部分併諭知易科
    罰金之折算標準 (比較修正前後之刑法第四十一條第一項前
    段之規定，修正前之規定有利於被告，依刑法第二條第一項
    規定應適用修正前之規定)。扣案之電纜剪一把為被告丁○○所有供其與丙○○、己○○犯上開竊盜所用之物，業據被
    告丁○○於警訊及共犯己○○供明在卷，依法宣告沒收。
三、公訴意旨另以：被告丁○○與丙○○共同意圖為自己不法所
    有，由丁○○攜帶其所有客觀上足以傷害人之生命、身體，
    可供兇器使用之電纜剪一把，並駕駛8465－NK號箱型車搭載
    丙○○，先後於附表編號五、六之時地竊取電纜線，因認被
    告等此部分另犯刑法第三百二十一條第一項第三款之加重竊
    盜罪。按犯罪事實應依證據認定之，無證據不得認定犯罪事
    實，刑事訴訟法第一百五十四條第二項定有明文，又被告之
    自白，不得作為有罪判決之唯一證據，仍應調查其他必要之
    證據，以察其是否與事實相符，刑事訴訟法第一百五十六條
    第二項參照。公訴人認被告犯上開犯行，係以被告丙○○、
    丁○○於警訊中之自白為據，然訊據被告丁○○、丙○○均
    堅決否認犯上開竊盜犯行，且此部分並無失竊報案之紀錄，
    有臺中縣警察局中縣警刑大偵三字第09600006662號函在卷
    可參，此外本院且查無其他證據足認被告二人犯此部分罪行
    ，因與上開判罪部分有連續犯之裁判上一罪之關係，爰不另
    為無罪之諭知。
四、據上論斷，應依刑事訴訟法第三百六十九條第一項前段、第
    三百六十四條、第二百九十九條第一項前段、刑法第二條第
    一項、第二十八條、第五十六條 (修正前)、第三百二十一
    條第一項第三款、第四十一條第一項前段 (修正前)、修正
    前罰金罰鍰提高標準條例第二條、刑第三十八條第一項第二
    款、中華民國九十六年罪犯減刑條例第二條第一項第三款、
    第七條、第九條，判決如主文。
本案經檢察官甲○○到庭執行職務。
中　　華　　民　　國　　96　　年　　10　　月　　4 　　日
            刑事第九庭    審判長法　官　陳　筱　珮
                                法　官  余　仕　明
                                法　官  康　應　龍
上列正本證明與原本無異。
不得上訴。
                                書記官  姚　錫　鈞
中　　華　　民　　國　　96　　年　　10　　月　　5 　　日
附表
┌───┬─────┬───────┬────────┬───────┐
│編  號│ 時    間 │ 地        點 │ 方          式 │所  得  財  物│
├───┼─────┼───────┼────────┼───────┤
│  一  │95年4月4日│台中縣后里鄉舊│攜帶丁○○所有客│竊得接地電纜線│
│      │11時許    │社路段芭樂湖產│觀上足以傷害人之│約60公斤，販售│
│      │          │業道路TK144公 │生命、身體，可供│予不知情之舊貨│
│      │          │里又225公尺處 │凶器使用之電纜剪│商，所得朋分花│
│      │          │附近          │一把，由丁○○駕│用            │
│      │          │              │駛8465-NK號自用 │              │
│      │          │              │小貨車，搭載張永│              │
│      │          │              │松，前往竊取電纜│              │
│      │          │              │線              │              │
├───┼─────┼───────┼────────┼───────┤
│  二  │95年4月12 │台中縣后里鄉舊│攜帶丁○○所有客│竊得接地電纜線│
│      │日22時許  │社路段芭樂湖產│觀上足以傷害人之│約55公斤，販售│
│      │          │業道路TK129公 │生命、身體，可供│予不知情之舊貨│
│      │          │里又607公尺處 │凶器使用之電纜剪│商，所得朋分花│
│      │          │附近          │一把，由丁○○駕│用            │
│      │          │              │駛8465-NK號自用 │              │
│      │          │              │小貨車，搭載張永│              │
│      │          │              │松，前往竊取電纜│              │
│      │          │              │線              │              │
│      │          │              │                │              │
├───┼─────┼───────┼────────┼───────┤
│  三  │95年4月24 │台中縣后里鄉舊│攜帶丁○○所有客│竊得接地電纜線│
│      │日23時許  │社路段芭樂湖產│觀上足以傷害人之│約50公斤，販售│
│      │          │業道路TK144公 │生命、身體，可供│予不知情之舊貨│
│      │          │里處附近      │凶器使用之電纜剪│商，所得朋分花│
│      │          │              │一把，由丁○○駕│用            │
│      │          │              │駛8465-NK號自用 │              │
│      │          │              │小貨車，搭載張永│              │
│      │          │              │松，前往竊取電纜│              │
│      │          │              │線              │              │
│      │          │              │                │              │
├───┼─────┼───────┼────────┼───────┤
│  四  │95年4月26 │台中縣后里鄉舊│攜帶丁○○所有客│竊得接地電纜線│
│      │日11時許  │社路段芭樂湖產│觀上足以傷害人之│約50公斤，販售│
│      │          │業道路TK144公 │生命、身體，可供│予不知情之舊貨│
│      │          │里又130公尺處 │凶器使用之電纜剪│商，所得朋分花│
│      │          │附近          │一把，由丁○○駕│用            │
│      │          │              │駛8465-NK號自用 │              │
│      │          │              │小貨車，搭載張永│              │
│      │          │              │松，前往竊取電纜│              │
│      │          │              │線              │              │
│      │          │              │                │              │
├───┼─────┼───────┼────────┼───────┤
│  五  │95年4月4日│台中縣后里鄉舊│攜帶丁○○所有客│竊得接地電纜線│
│      │18時許    │社路段芭樂湖產│觀上足以傷害人之│約55公斤，販售│
│      │          │業道路TK129公 │生命、身體，可供│予不知情之舊貨│
│      │          │里又600公尺處 │凶器使用之電纜剪│商，所得朋分花│
│      │          │附近          │一把，由丁○○駕│用            │
│      │          │              │駛8465-NK號自用 │              │
│      │          │              │小貨車，搭載張永│              │
│      │          │              │松，前往竊取電纜│              │
│      │          │              │線              │              │
│      │          │              │                │              │
├───┼─────┼───────┼────────┼───────┤
│  六  │95年4月6日│台中縣后里鄉舊│攜帶丁○○所有客│竊得接地電纜線│
│      │11時40分許│社路段芭樂湖產│觀上足以傷害人之│約50公斤，販售│
│      │          │業道路TK144公 │生命、身體，可供│予不知情之舊貨│
│      │          │里又204公尺處 │凶器使用之電纜剪│商，所得朋分花│
│      │          │附近          │一把，由丁○○駕│用            │
│      │          │              │駛8465-NK號自用 │              │
│      │          │              │小貨車，搭載張永│              │
│      │          │              │松，前往竊取電纜│              │
│      │          │              │線              │              │
│      │          │              │                │              │
└───┴─────┴───────┴────────┴───────┘
